臺灣南投地方法院民事簡易判決
111年度埔簡字第155號
原      告  王秀英  
被      告  陳惠玲  
上列當事人間損害賠償事件，本院於民國111年11月15日言詞辯
論終結，判決如下：
    主      文
被告應給付原告新臺幣參萬伍仟玖佰捌拾肆元。
原告其餘之訴駁回。
訴訟費用新臺幣壹仟貳佰貳拾元，由被告負擔新臺幣參佰玖拾參
元，餘由原告負擔。
本判決第一項得假執行。但被告如以新臺幣參萬伍仟玖佰捌拾肆
元為原告預供擔保，得免為假執行。
    事實及理由
一、原告起訴主張：被告於民國110年9月15日15時40分許，在南
    投縣國姓鄉石門村旗洞巷國姓鄉清潔隊回收場內工作，與原
    告因細故起口角，竟基於傷害人身體之犯意，徒手毆打原告
    ，致原告受有腦震盪、頭部鈍傷、頸部挫傷、右側手肘挫傷
    等傷害。被告上開傷害犯行，業經本院以111年度埔簡字第2
    9號刑事簡易判決有罪在案。原告因治療創傷，支出醫療費
    新臺幣（下同）700元、車馬費1,000元，且原告因傷休養一
    星期，事發當時原告於回收廠上班，是安心即時上工計畫，
    以1天1,500元計算，7天薪資損失僅請求1萬元；原告受此不
    法侵害，身心均痛苦異常，請求精神慰撫金10萬元，爰依侵
    權行為之法律關係提起本件訴訟等語。並聲明：被告應給付
    原告11萬1,700元。
二、被告抗辯略以：其會打人是因為原告說其是非被其聽到，內
    容其忘記了，其同意給付醫療費、車馬費，惟其不同意原告
    請求之薪資損失等語資為抗辯。並聲明：原告之訴駁回。
三、法院之判斷：
（一）原告主張之上開事實，業據其提出本院111年度埔簡字第2
      9號刑事簡易判決為證，並經本院依職權調閱上開刑事卷
      宗核閱屬實，且為被告所不爭執，堪信原告前揭主張為真
      實。
（二）因故意或過失，不法侵害他人之權利者，負損害賠償責任
      。不法侵害他人之身體或健康者，對於被害人因此喪失或
      減少勞動能力或增加生活上之需要時，應負損害賠償責任
      。不法侵害他人之身體、健康、名譽、自由、信用、隱私
      、貞操，或不法侵害其他人格法益而情節重大者，被害人
      雖非財產上之損害，亦得請求賠償相當之金額。民法第18
      4條第1項前段、第193條第1項、第195條第1項前段分別定
      有明文。經查，被告前開傷害之行為，已致原告受有身體
      之傷害，且被告之行為與原告所受傷害間，具有相當因果
      關係，是原告依上開規定，請求被告負侵權行為損害賠償
      責任，即屬有據。爰就原告請求之項目及金額，是否有理
      ，分別說明如後：
　　⒈醫療費用、車馬費
　　　原告主張其因被告之傷害行為，而支出醫療費用700元、
      車馬費1,000元，業據其提出埔基醫療財團法人醫療費用
      收據為證（見本院卷第53頁），且經被告同意給付，故原
      告此部分請求，應屬有據。
　　⒉薪資損失　
      原告主張其因傷休養一星期，事發當時於回收廠上班，是
      安心即時上工計畫，以1天1,500元計算，請求7天薪資損
      失1萬元，業據其提出國姓鄉農會活期儲蓄存款存簿及內
      頁交易明細為證（見本院卷第51頁至第52頁），惟原告未
      提出證據證明需修養日數，本院審酌原告之傷勢，認原告
      請求3天之薪資損失，應屬合理，而依前揭交易明細可知
      ，原告於110年10月至同年12月每月薪資均為1萬4,281元
      ，並參酌安心即時上工計畫，每月最高工作10天，依此計
      算，則原告所得請求之薪資損失即為4,284元（計算式：1
      4,281÷10×3＝4,284，元以下四捨五入），逾此金額之請求
      ，則屬無據。
    ⒊精神慰撫金
      慰撫金之賠償，其核給之標準固與財產上損害之計算不同
      ，然非不可斟酌雙方身分資力與加害程度，及其他各種情
      形核定相當之數額（最高法院51年台上字第223號判例參
      照）。又民法第195條第1項規定所謂相當之金額，除斟酌
      雙方身份資力外，尤應兼顧加害程度與其身體、健康影響
      是否重大以為斷（最高法院89年度台上字第1952號判決意
      旨參照）。經查，原告為臨時工、有時候自己種菜、清潔
      隊有工作會去、學歷為國中畢業、每月收入4、5萬元；被
      告為臨時工、學歷為高職肄業、每月收入不一定、有時候
      一天頂多800元、沒有每天都有等情，業據兩造於本院審
      理時陳述在卷，並參酌兩造稅務電子閘門財產所得調件明
      細表之財產情形，復斟酌原告所受傷害程度，對於身體、
      精神上所造成之痛苦等一切情形，認原告請求被告賠償精
      神慰撫金部分，以3萬元為適當，逾此數額之請求，則屬
      過高。
    ⒋從而，上開原告所得向被告請求之損害賠償金額為3萬5,98
      4元（計算式：醫療費用700＋車馬費1,000元＋薪資損失4,2
      84＋慰撫金30,000＝35,984）。　　
四、綜上所述，原告依侵權行為之法律關係，請求被告給付3萬5
    ,984元，為有理由，應予准許，逾此範圍之請求，則無理由
    ，應予駁回。
五、本件事證已臻明確，兩造其餘攻擊防禦方法，與判決結果不
    生影響，爰不逐一論述。
六、本件原告勝訴部分，係就民事訴訟法第427條第1項適用簡易
    程序所為被告部分敗訴之判決，依民事訴訟法第389條第1項
    第3款規定，應依職權宣告假執行。並依同法第392條第2項
    規定，依職權宣告被告於預供擔保後，得免為假執行。
七、訴訟費用負擔之依據：民事訴訟法第79條。　　
中　　華　　民　　國　　111 　年　　11　　月　　29　　日
                        臺灣南投地方法院埔里簡易庭
                              法  官  丁婉容  
以上為正本係照原本作成。
如不服本判決，應於送達後20日內，向本院提出上訴狀並表明上
訴理由，如於本判決宣示後送達前提起上訴者，應於判決送達後
20日內補提上訴理由書（須附繕本）；並向本院繳足上訴裁判費
。　　　　　　　　　　　　　　　
中　　華　　民　　國　　111 　年　　11　　月　　29　　日
                              書記官  詹書瑋